臺灣新竹地方法院刑事判決　　　　　　　　　　　　　九十三年度易字第三三四號
　　公　訴　人　臺灣新竹地方法院檢察署檢察官
　　被　　　告　甲○○　男　三.
右列被告因違反毒品危害防制條例案件，經檢察官提起公訴（九十三年度毒偵字第三
○五號），本院依簡式審判程序判決如左：
    主  文
甲○○連續施用第二級毒品，累犯，處有期徒刑陸月，如易科罰金，以佰元折算壹
日。扣案之安非他命貳小包（每包淨重零點貳公克），沒收銷燬。
    事  實
一、甲○○前於民國九十一年間因施用毒品案件，經本院新竹簡易庭於九十二年二月
    十七日以九十二年度竹簡字第三九號判處有期徒刑四月、諭知易科罰金折算標準
    確定，並於九十三年一月八日執行完畢。
二、甲○○前於八十七年間因施用毒品案件，經本院依職權裁定送觀察、勒戒後，認
    無繼續施用毒品傾向，經本院於八十七年八月二十四日以八十七年度易字第七一
    ○號為免刑判決確定。復於八十九年間，二犯施用毒品案件，經本院以八十九年
    度毒聲字第一一二六號裁定送觀察、勒戒後，認有繼續施用毒品傾向，再經本院
    以八十九年度毒聲字第一四九三號裁定令入戒治處所施予強制戒治，並於九十年
    五月二十六日執行強制戒治完畢而釋放，嗣由臺灣新竹地方法院檢察署檢察官於
    九十年六月十八日以九十年度戒毒偵字第一一八號不起訴處分確定。
三、甲○○仍不知悔改，基於施用第二級毒品安非他命之概括犯意，於前開強制戒治
    執行完畢釋放後之五年內，自九十三年一月中旬某日起至九十三年三月五日凌晨
    三時許（起訴書誤載為四時許）採尿時起回溯前九十六小時內某時止，連續在新
    竹市○○路四三四之一號等地，以將安非他命加熱吸食煙霧之方式，施用第二級
    毒品安非他命多次，平均一星期施用一次，嗣於九十三年三月五日凌晨一時五分
    許，在新竹市○○路四三四之一號為警查獲，並扣得安非他命二小包（每包淨重
    ○．二公克）。
四、案經新竹市警察局移請臺灣新竹地方法院檢察署檢察官偵查起訴。
    理  由
甲、程序部分
    本件被告甲○○所犯施用毒品罪，係非死刑、無期徒刑、最輕本刑為三年以上有
    期徒刑之罪，被告於本院準備程序進行中，就被訴事實為有罪之陳述，經本院合
    議庭認合於刑事訴訟法第二百七十三條之一第一項之規定，裁定進行簡式審判程
    序，合先敘明。
乙、實體部分
一、訊據被告甲○○對於事實三所載之犯罪事實，於本院準備程序、審理程序均坦承
    不諱，且有下列證據可資佐證：
（一）按甲基安非他命經口服投與後約百分之七十於二十四小時內自尿液中排出，約
      百分之九十於九十六小時內自尿液中排出，甲基安非他命成分之檢出與其投與
      方式、投與量、個人體質、採尿時間及檢測儀器之精密度等諸多因素有關，惟
      依上述資料推斷，最長可能不會超過四日，有行政院衛生署藥物食品檢驗局（
      八一）藥檢壹字第００一一五六號函附卷可按。查被告為警於九十三年三月五
      日凌晨三時許所採集之尿液（代號為：Ｅ─６２５），經送新竹市衛生局初驗
      、國防部憲兵司令部複驗結果，均呈甲基安非他命陽性反應，此有真實姓名代
      號對照表、新竹市衛生局於九十三年三月九日出具之衛檢六字第二六一一號不
      法藥物尿液初步篩檢報告書、國防部憲兵司令部刑事鑑識中心於九十三年五月
      二十五日出具之（九三）宇鑑字第○六四六二號鑑驗通知書附卷可稽（見毒偵
      字第三○五號偵查卷第五八、五九、六二頁），徵諸上開函文之說明，堪認被
      告於九十三年三月五日凌晨三時許採尿時起回溯前九十六小時內之某時，有施
      用第二級毒品安非他命。
（二）此外，並有現場查獲照片九幀在卷足參（見同上偵查卷第二五至二九頁），及
      安非他命二小包（每包淨重○．二公克）扣案可證，是認被告前開自白內容應
      與事實相符，從而，被告於事實欄所載時地連續施用第二級毒品安非他命犯行
      ，應堪認定。
二、又被告前於八十七年間因施用毒品案件，經本院依職權裁定送觀察、勒戒後，認
    無繼續施用毒品傾向，經本院於八十七年八月二十四日以八十七年度易字第七一
    ○號為免刑判決確定。復於八十九年間，二犯施用毒品案件，經本院以八十九年
    度毒聲字第一一二六號裁定送觀察、勒戒後，認有繼續施用毒品傾向，再經本院
    以八十九年度毒聲字第一四九三號裁定令入戒治處所施予強制戒治，並於九十年
    五月二十六日執行強制戒治完畢而釋放，嗣由臺灣新竹地方法院檢察署檢察官於
    九十年六月十八日以九十年度戒毒偵字第一一八號不起訴處分確定等情，有臺灣
    高等法院被告全國前案紀錄表、臺灣新竹地方法院檢察署刑案資料查註紀錄表、
    臺灣新竹地方法院檢察署九十年度戒毒偵字第一一八號不起訴處分書、法務部在
    監
    執行完畢釋放後之五年內，再犯本案施用毒品犯行，自應依法予以論罪科刑。
三、核被告甲○○所為，係犯毒品危害防制條例第十條第二項之施用第二級毒品罪。
    其施用第二級毒品安非他命前之持有第二級毒品安非他命之低度行為，為施用第
    二級毒品安非他命之高度行為所吸收，不另論罪。被告先後多次施用毒品行為，
    時間緊接，所犯之罪名及基本犯罪構成要件均相同，顯係基於概括犯意反覆為之
    ，為連續犯，應依刑法第五十六條之規定，論以連續施用第二級毒品罪一罪，並
    加重其刑。又被告前於九十一年間因施用毒品案件，經本院新竹簡易庭於九十二
    年二月十七日以九十二年度竹簡字第三九號判處有期徒刑四月、諭知易科罰金折
    算標準確定，並於九十三年一月八日執行完畢等情，有臺灣高等法院被告全國前
    案紀錄表、臺灣新竹地方法院檢察署刑案資料查註紀錄表等件附卷可佐，被告前
    受有期徒刑之執行完畢後，其於五年以內再犯本件有期徒刑以上之罪，為累犯，
    應依刑法第四十七條之規定，遞加重其刑。爰審酌被告無視法令之禁止，前已因
    多次施用毒品案件，經法院為免刑判決、裁定觀察勒戒、強制戒治後，竟仍再度
    施用足以導致精神障礙及生命危險之成癮性毒品，顯無悔改之意，兼以施用毒品
    所生危害以自戕健康為主，及其施用期間長短，暨犯後坦承犯行等一切情狀，量
    處如主文所示之刑，並諭知易科罰金之折算標準。。
四、扣案之安非他命二小包（每包淨重○．二公克），不問是否屬於被告所有，均應
    依毒品危害防制條例第十八條第一條前段規定，併予沒收銷燬。
五、據上論斷，應依刑事訴訟法第二百七十三條之一第一項、第二百九十九條第一項
    前段，毒品危害防制條例第十條第二項、第十八條第一條前段，刑法第十一條前
    段、第五十六條、第四十七條、第四十一條第一項前段，罰金罰鍰提高標準條例
    第二條，判決如主文。
本案經檢察官許麗美到庭執行。
中　　　華　　　民　　　國　　九十三　　年　　 十一 　　月　　二十三　　日
                                臺灣新竹地方法院刑事第一庭
                                    法    官  黃  美  文
右正本證明與原本無異。
如不服本判決，應於判決送達後十日內向本院提出上訴狀( 應附繕本 )，上訴於臺灣
高等法院。
                                    書 記 官  陳  秀  子
中　　　華　　　民　　　國　　九十三　　年　　 十一 　　月　　二十三　　日
附錄論罪科刑法條：
毒品危害防制條例第十條第二項：
施用第二級毒品者，處三年以下有期徒刑。
